臺灣高等法院刑事判決　　　　　　　　96年度上訴字第154 號
　　上　訴　人
　　即　被　告　甲○○
　　選任辯護人　廖振洲　律師
　　　　　　　　謝美香　律師
上列上訴人即被告因偽造文書案件，不服臺灣臺北地方法院95年
度訴字第1506號，中華民國95年12月20日第一審判決（經臺灣基
隆地方法院檢察署檢察官聲請簡易判決處刑【95年度偵字第3207
號】，臺灣基隆地方法院簡易庭認為不得依簡易程序處刑，由臺
灣基隆地方法院改依通常程序審理後，諭知本件管轄錯誤而移送
原審審理）提起上訴，本院判決如下：
    主  文
上訴駁回。
    事  實
一、甲○○於民國（下同）91年至92年間，係富康拓國際開發有
    限公司（以下簡稱富康拓公司）之業務員，負責仲介外勞及
    代辦聘僱外籍監護工所需之醫院診斷證明書及巴氏量表之業
    務，其明知雇主乙○○（另經臺灣基隆地方法院檢察署為不
    起訴處分）之母林月雲並未在財團法人長庚紀念醫院基隆分
    院（以下簡稱長庚醫院）就診，為得使之順利申請聘僱家庭
    外籍監護工，以獲取報酬，竟先於91年8月13日前之某日，
    與某姓名、年籍均不詳之成年人基於偽造私文書之犯意聯絡
    ，由甲○○告知林月雲之身分資訊，並由該姓名、年籍均不
    詳之成年人委由不知情之刻印業者偽造「MA1869方朝銘醫字
    第024235號」（印上醫師證字號為虛偽）、「財團法人長庚
    紀念醫院基隆分院」、「翁文能」之印章各1枚後，持上述
    偽造印章蓋在雇主申請聘僱家庭外籍監護工專用診斷證明書
    及巴氏量表上，於同月13日蓋用前揭偽造之「方朝銘醫師章
    」印文共18枚、「長庚醫院章」印文共2枚、「院長翁文能
    章」印文1枚，而偽造以長庚醫院診治醫師方朝銘名義用印
    核發，偽載「病名：腰椎退行性關節炎、骨質疏鬆症，醫師
    囑言：病人因腰椎關節炎及骨質疏鬆症等疾病多年無法自行
    料理生活起居，經由本院骨科檢治後，需長期復健及藥物控
    制，需人照料」等不實內容之雇主申請聘僱家庭外籍監護工
    專用診斷證明書及巴氏量表（BARTHEL'S SCORE），並於91
    年8 月13日，基於行使偽造私文書之犯意，將已填載完成之
    雇主聘僱外籍勞工申請表，連同上揭偽造之雇主申請聘僱家
    庭外籍監護工專用診斷證明書及巴氏量表，交不知情之富康
    拓公司專業人員，而由其於91年8月13日後某日代持向位在
    臺北市○○○路○段83號6樓之行政院勞工委員會（以下簡稱
    勞委會），主張病患林月雲欲申請外籍監護工之意思而予以
    行使，足以生損害於長庚醫院及勞委會管理外籍勞工申請之
    正確性。
二、案經臺灣基隆地方法院檢察署檢察官自動檢舉聲請簡易判決
    處刑，臺灣基隆地方法院簡易庭認為不得依簡易程序處刑，
    由臺灣基隆地方法院改依通常程序審理後，諭知本件管轄錯
    誤而移送原審審理。
    理  由
壹、證據能力部分：
一、按證人、鑑定人依法應具結而未具結者，其證言或鑑定意見
    ，不得作為證據，刑事訴訟法第158條之3定有明文。又按被
    告以外之人於審判外之言詞或書面陳述，除法律有規定者外
    ，不得作為證據，刑事訴訟法第159條第1項固有明定。惟被
    告以外之人於審判外之陳述，雖不符同法第159條之1至之4
    規定，但經當事人於審判程序同意作為證據，法院審酌該言
    詞陳述或書面作成時之情況，認為適當者，亦得為證據，且
    當事人、辯護人於法院調查證據時，知有第159條第1項不得
    為證據之情形，而未於言詞辯論終結前聲明異議者，視為有
    前項之同意，此亦據刑事訴訟法第159條之5規定甚明。
二、查證人乙○○於94年1月17日所出具之陳述書，係以被告之
    身分陳述意見，嗣其於94年3月3日、94年4月27日、94年5月
    11日、94年12月14日分別於檢察事務官或檢察官訊（詢）問
    時，亦均係以被告之身分應訊，其中所述有關被告甲○○之
    犯罪情節部分，均未經轉換為證人身分具結後而為陳述，無
    從擔保其供述之憑信性，揆諸前揭刑事訴訟法第158條之3之
    規定，其上開供述及所出具之陳述書，自均無證據能力。至
    證人乙○○於95年7月11日檢察事務官詢問時以證人身分具
    結後所為之陳述，及本案其餘（除上開陳述書以外）審判外
    作成之書面陳述，被告甲○○及其辯護人於原審及本院審理
    中均不爭執其證據能力，復未於言詞辯論終結前聲明異議，
    而本院審酌上開證人陳述作成時之情況，並無違法取證及證
    明力明顯過低之瑕疵，而各該書面陳述亦無違背法定程序取
    得之情形，亦認以之作為證據為適當，是上開證人乙○○於
    偵查中以證人身分具結後所為之陳述及本案其餘審判外作成
    之書面陳述，自均得為證據。
貳、實體部分：
一、訊據上訴人即被告甲○○固不否認其曾受證人乙○○之委託
    ，代為申請外籍聘僱工之事實，惟矢口否認有何偽造私文書
    後復持以行使之犯行，辯稱：伊並未負責代辦聘僱外籍監護
    工所需之醫院診斷證明書及巴氏量表，前揭偽造之診斷證明
    書及巴氏量表，係由乙○○所交付，伊相信雇主，無從分辨
    得悉此係經偽造，收受後即交公司辦理，並無偽造後復持以
    行使之行為云云。
二、經查：
（一）前揭雇主申請聘僱家庭外籍監護工專用診斷證明書暨巴氏
      量表1份係偽造，實者，林月雲並未於91年8月13日前往長
      庚醫院就診，並由方朝銘醫師開立診斷證明書等情，有長
      庚醫院基隆分院94年11月22日（94）長庚院基字第3264號
      函在卷足憑（臺灣基隆地方法院檢察署94年度偵字第1584
      號卷第22頁），且被告對此亦不爭執，應無疑義。
（二）證人乙○○於原審審理中結證稱：當初委託甲○○辦理外
      勞引進手續時，甲○○要伊提出戶口名簿、身分證影本，
      他再幫忙去查，伊當時不知道母親林月雲之資格可以申請
      幫傭或監護工，只要申請得下來就可以，甲○○也沒告知
      監護工及幫傭之區別。伊見過被告2次，第2次於簽立契約
      當日，伊有告知甲○○伊母親腳不方便，因為住在4樓，
      常上下樓梯覺得很危險。甲○○因伊要求而簽立收據，因
      伊怕他將之拿去為不法行為。簽契約時伊沒有交任何文件
      給他，後來伊打電話給他表示不要請了。前揭雇主申請聘
      僱家庭外籍監護工專用診斷證明書及巴氏量表絕非伊交給
      甲○○，伊有跟他說伊母親腳不好，但是否有講到病名已
      經忘記，伊沒聽過診斷證明書上所載之腰椎退行性關節炎
      ，伊母親也沒做過骨質疏鬆檢查等語（原審卷第57頁、58
      頁正、反面、59頁反面、60頁正面）。佐以證人乙○○於
      91 年8月9日，將其母親林月雲之身分證及戶口名簿影本
      交付予被告時，確實請求被告應予簽收，此經被告當庭供
      承在卷，復有被告親自簽署（以吳兆祥名義，加載其正確
      之身分證字號）之收據1紙（臺灣基隆地方法院檢察署94
      年度發查字第38號卷第29頁）可憑，足見證人乙○○前揭
      證詞尚非虛妄，應可採信。
（三）被告雖一再以前詞置辯，並以證人陳宏祈於原審審理中之
      證述為其佐憑。然而，被告於偵查之初，先供稱：收據係
      其簽名，乙○○當時有提供林月雲、乙○○身分證、戶口
      名簿影本及林月雲診斷證明書云云。經檢察官質以為何收
      據上未載明收到診斷證明書時，即改稱：診斷證明書可能
      是她後來補的，她沒有拿收據，上開物品係伊去乙○○公
      司分2次拿，第1次拿身分證、戶口名簿影本，第2次拿診
      斷證明書云云（臺灣基隆地方法院檢察署94年度發查字第
      38號卷第41頁）；復而向檢察官供稱：合約書上有記載應
      由案主提供診斷證明書給渠等申辦。惟經檢察官提示合約
      書上無此記載後，又稱：這份契約書是較早期的（臺灣基
      隆地方法院檢察署94年度偵字第1584號卷第16頁），嗣於
      另次庭訊時又稱：伊無法證明診斷證明書係由乙○○交予
      伊云云（同上卷第19頁）。是以，被告之辯述並非始終如
      一，顯然隨檢察官調查之進行屢為改變辯述情節，故其所
      辯是否屬實，尚堪存疑。且查證人乙○○於將身分證、戶
      口名簿影本交予被告時，既深知自保之道而要求被告簽立
      收據，何以於交付診斷證明書時即任由被告取走而未要求
      被告留下收據？是被告上開所辯，亦與證人乙○○之行事
      風格相互扞格。再者，被告既於偵查中供稱其無法證明診
      斷證明書係由乙○○交予伊，又何以於原審審理中突然憶
      及證人陳宏祈當日有與伊同往乙○○公司而由伊下車去拿
      該診斷證明書？徵以證人陳宏祈於原審審理中係結證稱：
      伊於91年至93年間在富康拓公司任職，曾與甲○○外出前
      往忠孝東路靠松仁路口加油站附近洽公，甲○○說此處所
      不好停車，問伊得否幫他顧車，伊當日早上因為沒事就與
      之同往，伊並不知甲○○辦理業務之內容，僅知他拿回來
      的是醫院的診斷證明，伊不知道委託人為何人，伊於91
      年8月僅和甲○○出去1次，但伊無法確定係於8月的何時
      等語（原審卷第61頁反面至第62頁反面、第64頁正面），
      因其根本無法確認被告究係於91年8月間何時取得診斷證
      明書，亦無法證明被告當時取回之診斷證明書究係何人所
      申請，是否即為系爭診斷證明書，兼以證人陳宏祈對於當
      次陪同被告外出之詳細情形，僅謂：伊剛睡醒，沒注意甲
      ○○下車後往那裡走，甲○○拿完東西沒有跟伊說話，伊
      又繼續睡覺等語（原審卷第64頁正面），其既無法為詳盡
      之陳述，自無法憑以作為對被告有利之認定。被告上訴意
      旨猶指：其於91年8月5日收到乙○○交付之身分證及戶口
      名簿影本後，於8月中旬又前往乙○○臺北市○○○路之
      辦公室領取診斷證明書，因該處不易停車，由當時同行之
      同事陳宏祈於車內等候，被告則上樓至乙○○辦公室領取
      診斷證明書，業據證人陳宏祈於原審審理中證述綦詳，事
      隔4年，陳宏祈雖無法確認究係何日陪同被告前往忠孝東
      路，然已證稱91年8月僅和被告出去1次，應足以證明上情
      確係屬實云云，實難憑取。
（四）被告所舉證人丙○○於本院審理期日到庭雖證稱渠因與乙
      ○○之姪女劉佳穎認識，聽劉佳穎提及伊外婆（即林月雲
      ）年紀老邁，膝蓋有問題，有意請外勞照顧，渠因而渠有
      將被告之電話給劉佳穎，要劉佳穎自行與被告聯絡辦理申
      請外勞之事宜，但其等之間接洽及辦理過程，渠均未參與
      或過問，後來是否有申請成功，渠當時也都不清楚，直到
      後來乙○○收到傳票後，才打電話對渠說何以其竟然會遭
      控告，感覺到很奇怪，要找被告問清楚，渠有將被告之電
      話給其，至於之後如何處理，渠並未知道云云（本院卷第
      84頁至第85頁）。由證人丙○○以上之證詞內容，並不足
      引為有利於被告之參考，反倒是渠所稱：乙○○於接獲傳
      票後曾對渠提及其何以會遭控告，其感覺到很奇怪云云之
      反應，適足以證明乙○○所稱其為無辜第三者云云，並非
      虛妄。
三、被告上訴意旨另以：證人乙○○證稱：因為媽媽反對，簽約
    後沒幾天就向伊表示不要申請外勞等語，焉知是否其擔心偽
    造診斷證明書東窗事發之故？且查依一般外勞申請作業程序
    ，雇主與仲介公司簽約後，仲介公司辦理外勞申請前須先向
    國內之就業服務中心申請國內求才登記，待無人應徵後方可
    聘僱外勞。本件伊係於91年8月19日即辦理國內求才登記，
    於同年月30日領回辦理上開登記而無人應徵之證明書後，方
    向勞委會申請外勞，若乙○○確於91年8月21日簽約後幾日
    即表示不要申請，伊又焉有可能於91年8月30日後仍代辦外
    勞申請手續？且若上開診斷證明書係伊偽造，伊又豈有可能
    於服務終止後無服務費可收取之情形下仍將偽造之診斷證明
    書交付勞委會而自陷於受追訴之風險中？足見證人乙○○之
    供述與事實不符而有諸多隱瞞。又證人乙○○於原審審理中
    證稱伊從未告知申請外勞需要醫師證明乙事，衡諸經驗法則
    ，一般偽造診斷證明皆係於申請人不符申請條件下為之，伊
    豈有可能於未告知上情或未詢問乙○○母親之身體狀況而不
    知乙○○等人有無需要下即逕自決定偽造？原審未審酌此點
    ，似有疏漏云云。惟查，證人乙○○嗣後反悔而欲終止委任
    關係，是否因擔心偽造診斷證明書東窗事發，並無何積極證
    據足以證明，自難僅以其嗣後表示不欲引進外勞，即遽為其
    有參與偽造文書後復持以行使之認定。又被告所屬之富康拓
    公司於91年8月30日領取求才登記證明書之同日，即得持以
    向勞委會申請，不必延至該日之後始得提出申請，倘富康拓
    公司於91年8月30日領取求才登記證明書之當日即向勞委會
    提出申請，此與被告及證人乙○○簽立契約日僅相隔9日，
    實難排除被告或富康拓公司於向勞委會提出申請後始得知證
    人乙○○不欲引進外勞乙情，是證人乙○○證述簽約後數日
    就向被告表示不要申請外勞等語，尚非顯與事實有悖，而上
    開求才登記證明書，亦無從當作對被告有利之證據。再查，
    證人乙○○於原審審理中業已證稱：其有告知被告其母親腳
    不好，但是否有講到病名已經忘記等語（原審卷第60頁），
    足見被告對證人乙○○母親之身體狀況並非毫無所悉，參以
    證人陳宏祈於原審審理中證稱其公司已印有制式格式之空白
    診斷證明書乙情（原審卷第62頁反面），再衡諸被告從事人
    力仲介業多年，必須個案申請成功始能獲致報酬，則其對何
    種情況始符申請之資格以及診斷證明書之記載方式、內容必
    然甚為了解，其於略知證人乙○○母親之身體狀況後，於未
    告知或要求證人乙○○提供診斷證明書之情況下即逕自決定
    其上之記載內容，實難謂與經驗法則有何違背之處，是被告
    辯稱其不知證人乙○○母親之身體狀況，亦不知證人乙○○
    等人有無需要，自無可能逕自決定偽造上開診斷證明書云云
    ，委無足採。
四、選任辯護人為被告另辯以：證人乙○○就被告是否已收取費
    用乙節，先於臺灣基隆地方法院檢察署提出之陳述書記載「
    收取代辦費用」（94年度發查字第38號卷第26頁），嗣於原
    審審理中改稱：約定引進之後一起算，在與被告談的過程中
    還沒有給付任何金錢（原審卷第59頁）；就嗣後為何未引進
    外勞，其於偵查時稱其等是談事後付錢，所以還沒有付就被
    查獲（95年度他字第38號卷第19頁），嗣於原審審理中改稱
    ：送件申請後，母親一直說不想要，就跟被告說不要辦了，
    所謂送件即指簽約（原審卷第57頁反面），是證人乙○○陳
    述前後不一，顯屬不實，實難遽採云云。惟查證人乙○○就
    嗣後未引進外勞之原因，其於上開檢察事務官詢問時並未具
    體說明，及至原審審理中始證稱因母親表示反對，遂向被告
    表示不要申請等語，尚難認有何矛盾之處；至就被告是否已
    收取代辦費用乙節，證人乙○○提出之上開陳述書並無證據
    能力，業如前述，而其嗣於95年7月11日檢察事務官詢問、
    原審迄本院審理中，均始終供稱尚未給付任何款項予被告，
    與被告所供互核相符，自堪信實，實難以其先前提出不具有
    證據能力之陳述書記載「收取代辦費用」而與其嗣後所供不
    符，即遽認其供述全屬不實。是辯護人此部分所辯，容有誤
    會。
五、辯護人另辯以：卷附被告已收到乙○○所提供身分證、戶口
    名簿影本之收據及申請外勞招募契約書，均已分別記載「申
    請外勞監護工」及「甲方（即乙○○）應提供申請所需資料
    」，證人乙○○竟稱不知要申請「監護工」，亦不知林月雲
    應去醫院作體檢後提供診斷證明書，實有違常理，顯係飾卸
    之詞。且被告出具上開收據時，證人乙○○所交付之物品既
    不含系爭偽造之診斷證明書，則上開收據之記載內容自不足
    據以論斷乙○○未將該診斷證明書交予被告云云。惟查，上
    開申請外勞招募契約書僅泛稱「申請所需資料」，並無「診
    斷證明書」之隻字片語，實難僅以契約書之約定條款，即遽
    認證人乙○○明知其要提供診斷證明書而有參與本件偽造之
    犯行；至上開收據雖載明「申請外勞監護工」，然此究係指
    申請外勞乙事之統稱，抑有刻意明示與「申請幫傭」有所區
    別，在查無其他積極證據足以證明被告確有告知清楚之情況
    下，恐非對此不具專業知識之證人乙○○所能理解，是證人
    乙○○於原審證稱其當時不了解監護工與幫傭之區別，不知
    以其母親的資格可申請何者等語，尚難認與常情有何違背之
    處。再者，證人乙○○於將身分證、戶口名簿影本交予被告
    時，既深知自保之道而要求被告簽立收據，何以於交付診斷
    證明書時即任由被告取走而未要求被告留下收據？且被告若
    確已明確告知申請時所需之各項資料（含診斷證明書），何
    以不等證人乙○○帶其母親就診後，再一次向乙○○取得身
    分證、戶口名簿影本及診斷證明書，而要先後分2次拿取，
    甚且於事後再跑一趟與乙○○簽約？是以被告從事人力仲介
    業多年，各項申辦流程均已十分嫻熟乙情觀之，其對本件申
    請案之辦理卻如此沒有效率，實與經驗法則相悖；上開收據
    之記載內容，自堪認係證人乙○○實際交予被告之物，被告
    應無嗣後再向乙○○拿取診斷證明書之可能。
六、辯護人另稱：購買偽造之診斷證明書所需行情價約為2萬至2
    萬5千元不等，而本件收費依上開委託申請外勞招募契約書
    所示，服務費合計為1萬5千元，且證人乙○○與被告均供稱
    本件尚未收取服務費等語，則被告實際上既未收取報酬，所
    獲之服務費又不足以購買偽造之診斷證明書，何以會有本件
    犯罪之動機云云。惟查，若仲介業者確以購買偽造診斷證明
    書之方式代辦申請外勞之手續，其與雇主間就此不法行為所
    約定之代價，多私下秘密為之，又豈會形諸於合約書上之白
    紙黑字，刻意突顯與其他案件之不同？以是，實難以合約書
    上所記載服務費之數額，遽認仲介業者有無為偽造診斷證明
    書之不法犯行。至被告於分文尚未取之情況下，何以要參與
    偽造診斷證明書，或因與其他業者間之競爭，不得不提出更
    優渥之條件吸引客戶，或因證人乙○○係透過他人之特別介
    紹而享有禮遇，然無論如何，被告因最後申請成功均能獲致
    相當之報酬，是亦尚難僅以被告未先向乙○○收取服務費，
    即遽認其並無參與偽造診斷證明書之動機。
七、辯護人又稱：依卷附長庚醫院基隆分院函（94年度偵字第15
    84號卷第22頁）所示，林月雲於91年8月13日確有掛骨科方
    朝銘醫師門診，但未到診，足見被告確有交付空白之診斷證
    明書予乙○○，請其帶林月雲就醫及提供診斷證明書以供申
    請外勞監護工，且可合理推斷乙○○帶林月雲候診時，可能
    接觸販賣偽造診斷證明書之犯罪集團，獲悉林月雲不符申請
    外勞監護工之條件，故購買偽造之診斷證明書交予被告，復
    因其心虛不敢依循其慣行要求被告簽收云云。惟查，證人乙
    ○○本預計於91年8月13日帶林月雲赴醫院就診，是否確係
    因被告告知其申請外勞需要診斷證明書始前往醫院，以及林
    月雲掛號卻未到診，是否因證人乙○○接觸販賣偽造診斷證
    明書之犯罪集團當下決定購買等情，並無何積極證據足以證
    明，況被告既為本件承辦人，茍證人乙○○不思尋正當管道
    申請，何以不向被告諮詢而要另向犯罪集團購買偽造之診斷
    證明，徒增申請所需之花費？是辯護人此部分所辯，不免流
    於臆測，自不足資為有利於被告之認定。
八、被告於本院審理時已自承其公司有代乙○○前去到勞委會去
    領取該會九十一年九月五日勞職外字第0910670520號核准引
    進外勞之公函（附於發查第43頁），但沒有寄給乙○○云云
    （本院卷第86頁反面），此亦足顯示乙○○因全權委託被告
    辦理是項申請業務，其並未實際經手申請手續，其自無從發
    現申請過程有何蹊蹺。
九、此外，並有上揭契約書、收據、申請表各1紙在卷可按。是
    本件事證明確，被告上開偽造私文書後復持以行使之犯行，
    堪以認定，應依法論科。
十、本院按：
（一）被告行為後，刑法業於94年2月2日修正公布，並於95年7
      月1日起施行。按行為後法律有變更者，適用行為時之法
      律，但行為後之法律有利於行為人者，適用最有利於行為
      人之法律，修正後刑法第2條第1項定有明文。茲本條係規
      範行為後法律變更所生新舊法律比較適用之準據法，本身
      尚無新舊法比較之問題，於新法施行後，應一律適用新法
      第2條第1項之規定，為「從舊從輕」之比較。被告於犯罪
      時之刑法第41條第1項前段、第2項係規定：「犯最重本刑
      為5年以下有期徒刑以下之刑之罪，而受6個月以下有期徒
      刑或拘役之宣告，因身體、教育、職業、家庭之關係或其
      他正當事由，執行顯有困難者，得以1元以上3元以下折算
      1日，易科罰金」、「併合處罰之數罪，均有前項情形，
      其應執行之刑逾6月者，亦同」，但被告行為時之易科罰
      金折算標準，修正前罰金罰鍰提高標準條例第2條（現已
      刪除）規定，就其原定數額提高為100倍折算1日，故本件
      被告行為時之易科罰金折算標準，應以銀元300元折算1日
      ，經折算為新臺幣後，應以新臺幣900元折算為1日。然95
      年7月1日修正後之刑法第41條第1項前段、第2項則規定：
      「犯最重本刑為5年以下有期徒刑以下之刑之罪，而受6個
      月以下有期徒刑或拘役之宣告者，得以新臺幣1千元、2千
      元或3千元折算1日，易科罰金」、「前項規定於數罪併罰
      ，其應執行之刑未逾6月者，亦適用之」，茲比較修正前
      、後易科罰金之折算標準，自以修正前之法律規定，較有
      利於被告，而應依刑法第2條第1項前段規定，適用修正前
      刑法第41條第1項前段、第2項規定，定其折算標準，並引
      用現行法規所定貨幣單位折算新臺幣條例第2條所定易科
      罰金折算標準折算新臺幣之數額，以資明確。
（二）核被告甲○○所為，係犯刑法第216條、第210條之行使偽
      造私文書罪。其偽造印章、印文為偽造私文書之階段行為
      ，不另論罪；而其偽造私文書後復持以行使，其偽造私文
      書之低度行為應為行使之高度行為所吸收，亦不另論罪。
      而被告與某姓名、年籍均不詳之成年人對於上開偽造私文
      書之犯行，有犯意聯絡、行為分擔，為共同正犯。至被告
      利用不知情之富康拓公司專業人員持向勞委會行使偽造私
      文書之行為，為間接正犯。
十一、原審經詳細調查及審理後，本於同上之見解，並審酌被告並
    無前科，素行尚佳，有本院被告前案紀錄表在卷可按，其犯
    罪之動機、目的、生活狀況及其犯罪所生危害程度非輕，又
    其犯罪後猶言狡辯，不知自我反省，態度明顯不佳等一切情
    狀，量處有期徒刑6月，並諭知以銀元300元即新臺幣900元
    折算1日，易科罰金；末以未扣案之「MA1869方朝銘醫字第
    024235號」、「財團法人長庚紀念醫院基隆分院」、「翁文
    能」之印章各1枚，以及於雇主申請聘僱家庭外籍監護工專
    用診斷證明書暨巴氏量表上所蓋用，偽造之方朝銘醫師章印
    文共19枚、長庚醫院章印文共2枚、院長翁文能章印文1枚，
    均分屬偽造之印章、印文，雖均未扣案，惟並無證據足資證
    明已滅失不存在，均依刑法第219條規定宣告沒收，至上開
    偽造之雇主申請聘僱家庭外籍監護工專用診斷證明書、巴氏
    量表1份，均已於申請時交付予勞委會行使，已非屬被告所
    有，無從依法宣告沒收，其認事用法均無違誤，量刑亦屬適
    切。被告猶以前揭理由提起上訴否認犯罪，並指摘原判決不
    當，經核為無理由，應予駁回。
參、據上論斷，應依刑事訴訟法第368條，判決如主文。
本案經檢察官呂光華到庭執行職務。
中　　華　　民　　國　　96　　年　　3　　月　　6　　日
                    刑事第九庭審判長法  官　劉景星
                                    法  官　陳世宗
                                    法  官　周盈文
以上正本證明與原本無異。
如不服本判決，應於收受送達後十日內向本院提出上訴書狀，其
未敘述上訴之理由者並得於提起上訴後十日內向本院補提理由書
（均須按他造當事人之人數附繕本）。
                                    書記官　余姿慧
中　　華　　民　　國　　96　　年　　3　　月　　6　　日
附錄：本案論罪科刑法條全文
中華民國刑法第216 條
（行使偽造變造或登載不實之文書罪）
行使第210 條至第215 條之文書者，依偽造、變造文書或登載不
實事項或使登載不實事項之規定處斷。
中華民國刑法第210 條
（偽造變造私文書罪）
偽造、變造私文書，足以生損害於公眾或他人者，處5 年以下有
期徒刑。
